ACORDAO-COMPLETO-2394069

ACÓRDÃO 1416/2020 ATA 5/2020 - SEGUNDA CÂMARA

VISTOS, relatados e discutidos estes autos, que tratam de ato de pensão civil instituída por Esdras Cabral de Lima, ex-servidor vinculado ao Núcleo Estadual do Ministério da Saúde no Estado de Pernambuco, em favor de Neide Pinheiro de Lima.
ACORDAM os ministros do Tribunal de Contas da União, reunidos em sessão da 2ª Câmara, diante das razões expostas pela relatora, e com fundamento nos arts. 71, inciso III, da Constituição Federal, 1º, inciso V, 39, inciso II, e 45, da Lei 8.443/1992 e 6º, § 2º, da Resolução TCU 206/2007, em:
9.1. considerar legal o ato de pensão civil instituída por Esdras Cabral de Lima a Neide Pinheiro de Lima e conceder-lhe o registro;
	9.2. determinar ao Núcleo Estadual do Ministério da Saúde no Estado de Pernambuco que:
9.2.1. promova, no prazo de 15 (quinze) dias, contados a partir da ciência desta deliberação, a supressão do pagamento da rubrica judicial relativa ao resíduo de PCCS, no valor de R$ 806,38, dos proventos da beneficiária – uma vez que tal rubrica foi totalmente absorvida na forma das Leis 11.355/2006 e 11.784/2008 –, sob pena de ressarcimento das quantias pagas indevidamente e responsabilização solidária da autoridade competente;
	9.2.2. dê ciência do inteiro teor desta deliberação à interessada, alertando-a de que o efeito suspensivo proveniente de interposição de eventuais recursos, caso não providos, não a eximirá da devolução dos valores indevidamente percebidos após a notificação;
	9.2.3. envie a esta Corte de Contas, no prazo de 30 (trinta) dias, comprovante da adoção das medidas ora determinadas.
9.3. dispensar o ressarcimento das quantias indevidamente recebidas, em boa-fé, pelo interessada da parcela a ser suprimida, consoante o Enunciado 106 da Súmula de Jurisprudência deste Tribunal.

Ato de concessão de pensão civil em que se discute absorção de parcela remuneratória inicialmente concedida judicialmente a ser absorvida pelos aumentos concedidos por plano de carreira.

Segunda Câmara

Núcleo Estadual do Ministério da Saúde no Estado de Pernambuco.

3. Interessados: Sindicato dos Trabalhadores Públicos Federais da Saúde e Previdência Social do Estado do Pernambuco (CNPJ 24.130.122/0001-60) e Neide Pinheiro de Lima (CPF XXX.696.254-XX).

13.1. Ministros presentes: Augusto Nardes (na Presidência), Raimundo Carreiro e Ana Arraes (Relatora).
13.2. Ministro-Substituto convocado: Augusto Sherman Cavalcanti.
13.3. Ministro-Substituto presente: André Luís de Carvalho.

ANA ARRAES

Adoto como relatório as manifestações do Ministério Público junto ao TCU - MPTCU (peça 15) e da Secretaria de Fiscalização de Pessoal (peça 13) , que discorrem acerca de todos os elementos necessários à análise do feito.
2.	Primeiramente, reproduzo o parecer da representante do MPTCU:
	“Trata o processo do ato de pensão civil instituída por Esdras Cabral de Lima, ex-servidor vinculado ao Núcleo Estadual do Ministério da Saúde no Estado de Pernambuco, em favor sua viúva, Neide Pinheiro de Lima, com efeitos a contar de 10/02/1996.
2.	De acordo com os pareceres uniformes acostados às peças n.ºs 13 e 14, a Secretaria de Fiscalização de Pessoal – Sefip – posiciona-se pela ilegalidade e negativa de registro do ato de peça n.º 11, por haver identificado, nos proventos atuais da pensionista, a rubrica decorrente de parcela judicial de PCCS, a qual deveria ter sido integralmente absorvida por força das Leis n.ºs 11.355/2006 e 11.784/2008.
3.	A pensão ora em exame teve início a partir de 1.º/02/1996, data de falecimento do ex-servidor Esdras Cabral de Lima (fl. 10 da peça n.º 9) . No entanto, somente a partir da Lei n.º 11.355/2006 surgiu o litígio em relação à absorção da parcela relativa ao PCCS. Logo, a falha apontada pela Sefip é posterior à emissão do ato ora em apreciação.
4.	Trata-se da hipótese prevista no art. 6.º, § 2.º, da resolução TCU n.º 206/2007, com a redação dada pela Resolução TCU n.º 237/2010, o qual estipula que:
 ‘§ 2º Os atos que estiverem dando ensejo, no momento de sua apreciação de mérito, a pagamentos irregulares, mas que não apresentem inconsistência ou irregularidade em sua versão submetida ao exame do Tribunal, serão considerados legais, para fins de registro, com determinação ao órgão ou à entidade de origem para que, no prazo de 15 (quinze) dias, adote as medidas cabíveis com vistas à regularização dos pagamentos indevidos constatados na ficha financeira do interessado’.
5.	Acolhemos as razões de fato e de direito expostas pela Sefip para considerar irregular o pagamento do resíduo de R$ 806,38, que consta dos proventos atualmente pagos à pensionista Neide Pinheiro de Lima e que, segundo demonstrado pela unidade técnica, já foi totalmente absorvido por melhorias salariais posteriores à Lei n.º 10.355/2006 (item 24 da instrução de peça n.º 13) . Entretanto, no mérito, consideramos mais adequado que o ato de pensão civil de peça n.º 11 seja considerado legal, com a determinação ao órgão de origem para a exclusão da vantagem atualmente paga, dispensado o ressarcimento das parcelas indevidamente recebidas de boa-fé pela beneficiária.
6.	Ante o exposto, com as vênias de estilo por discordar parcialmente do encaminhamento proposto pela Sefip às peças n.ºs 13 e 14, esta representante do Ministério Público de Contas propõe ao Tribunal que, nos termos do art. 6.º, § 2.º, da resolução TCU n.º 206/2007, com a redação dada pela Resolução TCU n.º 237/2010:
	6.1. considere legal e ordene o registro do ato de pensão civil instituída por Esdras Cabral de Lima (CPF n.º XXX.076.284-XX) – peça n.º 11;
	6.2. determine ao Núcleo Estadual do Ministério da Saúde no Estado de Pernambuco que, no prazo máximo de 15 (quinze) dias, promova a supressão do pagamento da rubrica judicial relativa ao resíduo de PCCS, no valor de R$ 806,38, dos proventos da beneficiária Neide Pinheiro de Lima (CPF n.º XXX.696.254-XX) , uma vez que tal rubrica foi totalmente absorvida na forma das Leis n.ºs 11.355/2006 e 11.784/2008, dando-se ciência à Corte de Contas das providências tomadas;
	6.3. dispense o ressarcimento das parcelas indevidamente percebidas de boa-fé pela interessada.”
3.	Reproduzo a seguir trecho do relatório produzido pela Secretaria de Fiscalização de Pessoal, que trata das mudanças nos planos de carreira acerca das parcelas remuneratórias:
“6.	Do exame da ficha financeira extraída do Siape (peça 10) , verificou-se, nos proventos do instituidor Esdras Cabral de Lima, bem como nos de sua pensionista, o recebimento da parcela ‘DECISAO JUDICIAL TRANS JUG’, no valor de R$ 806,38, referente ao PCCS, cujo pagamento é considerado irregular pelo TCU. 
Da pensão instituída por Esdras Cabral de Lima 
7.	Em atendimento à oitiva encaminhada pelo TCU, a pensionista Neide Pinheiro de Lima (peça 9) , em síntese, alegou que:
a) foi beneficiada por decisão judicial transitada em julgado, constante no processo 1562/89, do Tribunal Regional do Trabalho da 6ª Região, confirmada pelo Tribunal Superior do Trabalho, que determinou a continuação do pagamento de adiantamento do PCCS de forma destacada;
b) após a assinatura do termo de opção pela Carreira da Previdência, Saúde e Trabalho, criada pela MP 301/2006, posteriormente convertida na Lei 11.355/2006, a interessada passou a receber a DPNI, por força de lei, não podendo unilateralmente, ter essa vantagem de origem judicial excluída arbitrariamente;
c) quando os servidores assinaram o termo de opção pela Carreira da Previdência, Saúde e Trabalho estava em vigor a Lei 11.355/2006, fruto da conversão da MP 301/2006, e não era previsto que a DPNI era de natureza provisória. Assim, a absorção da DNPI foi feita dentro dos limites estabelecidos pela renúncia assinada pelos servidores.
8.	Os argumentos apresentados pela interessada não merecem acolhida, conforme se verifica a seguir.
Do PCCS
9.	O PCCS tem origem em decisão judicial que reconheceu o direito dos servidores dos extintos INPS, INAMPS e IAPAS aos reajustes legais, referentes aos meses de fevereiro a outubro de 1988, incidentes sobre a parcela denominada ‘adiantamento do PCCS’, os quais, à época, teriam sido indevidamente suprimidos.
10.	A Lei 8.460/1992 determinou que o PCCS, inicialmente concedido sob a forma de adiantamento, fosse incorporado em definitivo à remuneração ordinária dos servidores, a ser compensado quando do advento de um futuro plano de classificação de cargos e salários. Desta forma, a continuidade do pagamento da vantagem de forma destacada, tornou-se irregular por caracterizar pagamento em duplicidade.
11.	Todavia, a Medida Provisória 146/2003 (convertida na Lei 10.855/2004) passou a admitir a continuidade da percepção do PCCS para todos aqueles que tinham a vantagem incluída em sua remuneração em rubrica específica, exceto os ocupantes dos cargos de Supervisor Médico Pericial, Auditor-Fiscal da Previdência Social e Procurador Federal, expressamente excluídos da esfera de incidência da referida lei.
12.	Posteriormente, a Lei 11.355/2006, modificada pela Lei 11.490/2006, determinou que os valores alusivos ao PCCS fossem convertidos em diferença pessoal nominalmente identificada (DPNI) , conforme estabelecido no artigo 2º, § 4º:
‘Art. 2º Os servidores ocupantes dos cargos referidos no caput do art. 1º desta Lei serão enquadrados na Carreira da Previdência, da Saúde e do Trabalho de acordo com as respectivas atribuições, requisitos de formação profissional e posição relativa nas Tabelas de Correlação, constantes do Anexo II desta Lei.
§ 1º O enquadramento de que trata o caput deste artigo dar-se-á mediante opção irretratável do servidor, a ser formalizada no prazo de 90 (noventa) dias, a contar da vigência da Medida Provisória nº 301, de 29 de junho de 2006, na forma do Termo de Opção constante do Anexo III desta Lei, com efeitos financeiros a partir das datas de implementação das tabelas de vencimento básico referidas no Anexo IV desta Lei. (Vide Lei nº 11.538, de 2007) .
 (...) 
§ 4o Os valores incorporados à remuneração objeto da renúncia a que se refere o § 2o deste artigo que forem pagos aos servidores ativos, aos aposentados e aos pensionistas, por decisão administrativa ou judicial, no mês de fevereiro de 2006, sofrerão redução proporcional à implementação das tabelas de vencimento básico de que trata o art. 7o desta Lei, e os valores excedentes serão convertidos em diferença pessoal nominalmente identificada, de natureza provisória, redutível na proporção acima referida, sujeita apenas ao índice de reajuste aplicável às tabelas de vencimentos dos servidores públicos federais, a título de revisão geral das remunerações e subsídios. (Redação dada pela Lei nº 11.490, de 2007) ‘ (grifo acrescido) 
13.	Ou seja, ao definir que a DPNI é ‘redutível na proporção acima referida’, significa dizer que será reduzida à medida que forem implantadas as tabelas previstas no Anexo IV da referida Lei (§ 1º acima descrito) . Dessa forma, a continuidade do pagamento da DPNI só é possível caso haja valor excedente após a total implantação do plano de carreira, conforme prevê o seu art. 2º, § 5º:
‘§ 5º Concluída a implementação das tabelas, em dezembro de 2011, o valor eventualmente excedente continuará a ser pago como vantagem pessoal nominalmente identificada, sujeita apenas ao índice de reajuste aplicável às tabelas de vencimento dos servidores públicos federais, a título de revisão geral das remunerações e subsídios, respeitado o que dispõem os §§ 3º e 4º deste artigo.’ 
14.	Com a superveniência da Lei 11.784/2008, as tabelas de vencimento foram ajustadas de forma a serem definitivamente implementadas em julho de 2011 (artigo 40 da Lei 11.784/2008) , alterando, portanto, os prazos previstos nos § 3º e § 5º do artigo 2º da Lei 11.355/2006 (vide artigo 7º-C, abaixo descrito) :
‘Art. 7º-A. A partir de 1º de março de 2008, as tabelas de vencimento básico da Carreira da Previdência, da Saúde e do Trabalho serão implementadas, progressivamente, nos meses de março de 2008, fevereiro de 2009, julho de 2010 e julho de 2011, conforme os valores constantes das tabelas de vencimento básico a que se refere o Anexo IV-A desta Lei. (Incluído pela Lei nº 11.784, de 2008) 
Art. 7º-B. No cálculo dos valores dos vencimentos básicos referidos no art. 7º-A desta Lei, foram incorporados os valores correspondentes às parcelas de aumento dos vencimentos básicos, previstos no Anexo IV desta Lei. 
Parágrafo único. Concluída a implementação das tabelas a que se refere o art. 7º-A e o Anexo IV-A desta Lei, em julho de 2011, o valor eventualmente excedente, de que trata o § 4º do art. 2º desta Lei, continuará a ser pago como vantagem pessoal nominalmente identificada, sujeita apenas ao índice de reajuste aplicável às tabelas de vencimento dos servidores públicos federais, a título de revisão geral das remunerações e subsídios, respeitado o que dispõem os §§ 3º e 4º do art. 2º desta Lei. (Incluído pela Lei nº 11.784, de 2008) 
Art. 7º-C. Em função do disposto nos arts. 7º-A e 7º-B desta Lei, os prazos referidos nos §§ 3º e 5º do art. 2º desta Lei [11.355/2006] ficam alterados para julho de 2011. (Incluído pela Lei nº 11.784, de 2008) ’
15.	Ressalte-se que tanto o parágrafo único do art. 7º-B quanto o art. 7º-C da referida Lei fazem menção à continuidade do pagamento da DPNI como VPNI somente após a implantação completa das tabelas da Lei 11.355/2006, o que ocorreu em julho de 2011. Ou seja, o valor eventualmente excedente após julho de 2011 seria pago sob a forma de VPNI, não mais sujeito a absorções decorrentes daquela implantação, mas tão somente aos reajustes lineares de remuneração dos servidores públicos.
16.	Aliás, para ingressarem no plano da Lei 11.355/2006, os interessados assinaram o termo de opção previsto no anexo III daquela norma, renunciando à parcela do antigo PCCS limitada à diferença entre os valores de remuneração resultantes do vencimento básico vigente no mês de fevereiro de 2006 e os valores de remuneração resultante do vencimento básico proposto para dezembro de 2011.
17.	Diante desse panorama, o TCU considerou regularizado o pagamento da parcela de PCCS aos optantes da carreira instituída pela Lei 11.355/2006, desde que o seu pagamento estivesse obedecendo aos ditames dessa Lei, ou seja, estivesse sendo reduzido proporcionalmente à implantação das novas tabelas de remuneração até dezembro de 2011 (v. Acórdão 2131/2006-TCU-Plenário) .
18.	O servidor, ao assinar o termo de opção previsto na MP 301/2006, posteriormente convertida na Lei 11.355/2006, renunciou à parcela do PCCS limitada à diferença entre os valores de remuneração resultantes do vencimento básico vigente no mês de fevereiro de 2006 e os valores de remuneração resultante do vencimento básico proposto para dezembro de 2011, conforme termo de opção constante do Anexo III dessa Lei, transcrito abaixo:
‘Termo de opção:
Venho, nos termos da Lei nº    , de    de    de   , em observância ao disposto nos §§ 1º e 2º do art. 2º, optar por integrar a Carreira da Previdência, da Saúde e do Trabalho ou por perceber as vantagens dela decorrentes, conforme o caso, renunciando à parcela de valores incorporados à remuneração por decisão administrativa ou judicial, limitada à diferença entre os valores de remuneração resultantes do vencimento básico vigente no mês de fevereiro de 2006 e os valores de remuneração resultante do vencimento básico proposto para dezembro de 2011, na forma disposta no § 3º do art. 2º da Lei nº    , de    de    de    , referente ao adiantamento pecuniário previsto na Lei nº 7.686, de 2 de dezembro de 1988.
Declaro estar ciente de que a Administração Pública Federal levará a presente renúncia ao Poder Judiciário, e concordar com os efeitos dela decorrentes.’
19.	Note-se que o texto da lei trata de remuneração resultante do vencimento básico (art. 2º, § 3º, da Lei 11.355/2006) . Não se trata de vencimento básico, que é a retribuição pecuniária pelo exercício do cargo público, com valor fixado em lei, nos termos do art. 40 da Lei 8.112/1990. Tampouco de remuneração, que englobaria, além do vencimento do cargo efetivo, todas as demais vantagens pecuniárias permanentes recebidas pelo servidor, nos termos do art. 41 da Lei 8.112/1990. A remuneração resultante do vencimento básico corresponde à soma do vencimento do cargo efetivo, acrescido das gratificações que o tem como base de cálculo.
20.	No caso, compõem a remuneração resultante do vencimento básico: o vencimento do cargo efetivo, a Gratificação de Atividade Executiva – GAE e a Gratificação Adicional por Tempo de Serviço – GATS, linha de raciocínio que tem sido considerada a mais acertada pela Corte de Contas (v. Acórdão 3979/2015-TCU-Primeira Câmara e 3.980/2015-TCU-1ª Câmara) .
21.	Não compõem a remuneração resultante do vencimento básico: a Gratificação Específica da Seguridade Social e do Trabalho – GESST e a Gratificação de Desempenho de Atividade da Seguridade Social e do Trabalho – GDASST, pois eram calculadas por meio de pontos. Igualmente, não entra nessa composição a vantagem pecuniária individual, da Lei 10.698/2003, cujo valor era fixado em lei.
22.	Posteriormente, a Lei 12.998/2014, no art. 30, transformou a DPNI eventualmente ainda devida em dezembro de 2013 em DI, nos seguintes termos: 
‘Art. 30. As vantagens previstas no § 5º do art. 3º da Lei nº 10.855, de 1º de abril de 2004, e no § 5º do art. 2º da Lei no 11.355, de 19 de outubro de 2006, ficam transformadas, a partir de 1º de janeiro de 2014, em Diferença Individual, a ser paga nos valores relativos à competência de dezembro de 2013, efetivamente percebidos pelo servidor, e não servirá de base de cálculo de nenhuma vantagem ou gratificação, estando sujeita exclusivamente à atualização decorrente de revisão geral da remuneração dos servidores do Poder Executivo Federal.’
23.	Assim, como a Lei 11.355/2006 não foi revogada ou modificada pela Lei 12.998/2014, conclui-se que a parcela de DI, percebida atualmente pelos inativos, por meio da rubrica 82898 ‘DIFERENCA INDIVIDUAL L.12998’ somente estará correta se representar o resíduo de DPNI (antigo PCCS) que ainda fosse devido em dezembro de 2011, após os reajustes remuneratórios produzidos pela Lei 11.784/2008.
24.	Dessa forma, comparando-se as alterações ocorridas na remuneração resultante do vencimento básico entre fevereiro de 2006 e dezembro de 2011 com o valor da parcela de PCCS percebido em fevereiro de 2006, conclui-se que, com a implementação das tabelas da Lei 11.355/2006, alteradas pela Lei 11.784/2008, não teria nenhum resíduo de PCCS/DPNI em dezembro de 2011, suscetível de ser transformado em DI da Lei 12.998/2014. Essa vantagem já deveria ter sido totalmente absorvida, conforme a tabela seguinte:
Tabela 1
	Nome
CPF
	Valor (R$) do PCCS recebido em fev/2006
 (A) 
	Remuneração resultante do vencimento básico em fev/2006
 (VB+GATS+GAE =R$) 
 (B) 
	Remuneração resultante do vencimento básico em dez/2011
 (VB+GATS+GAE =R$) 
 (C) 
	Diferença entre C e B
 (C-B=R$) 
 (D) 
	Valor da DPNI/DI que faria jus (A-D=R$) 
	Valor da DI (PCCS) recebida em jan/2019 (R$) 

	Esdras Cabral de Lima XXX.076.284-XX
	1.741,28
	571,26 + 47,04 + 914,01 = 1.532,31
	3.286,34 + 270,64 = 3.556,98
	2.024,67
	0,00
	806,38

25.	Cabe, assim, proposta de ilegalidade e recusa de registro do ato de pensão instituída por Esdras Cabral de Lima, sem prejuízo de se determinar ao Núcleo Estadual do Ministério da Saúde no Estado de Pernambuco que exclua a citada parcela ‘DECISAO JUDICIAL TRANS JUG PEN’ – PCCS dos proventos da pensionista Neide Pinheiro de Lima.”
É o relatório.

Rafael Estevão de Oliveira Lima (OAB/PE 27.965) e outros representando Neide Pinheiro de Lima.

Procuradora-geral Cristina Machado da Costa e Silva.

PESSOAL. PENSÃO CIVIL. PERCEPÇÃO DE PARCELA IRREGULAR DECORRENTE DE RUBRICA CONCEDIDA JUDICIALMENTE, QUE DEVERIA TER SIDO ABSORVIDA POR PLANOS DE CARREIRA SUBSEQUENTES. SUBMISSÃO DO ATO AO TCU ANTES DA EXISTÊNCIA DA IRREGULARIDADE. LEGALIDADE DA CONCESSÃO. ORDENAÇÃO DO REGISTRO DO ATO. DETERMINAÇÃO DE MEDIDAS CORRETIVAS.

PENSÃO CIVIL (PCIV)

Secretaria de Fiscalização de Pessoal (Sefip).

Em exame ato de concessão de pensão civil instituída por Esdras Cabral de Lima, ex-servidor vinculado ao Núcleo Estadual do Ministério da Saúde no Estado de Pernambuco, em favor de sua viúva, Neide Pinheiro de Lima.
2.	A Secretaria de Fiscalização de Pessoal - Sefip identificou que integra os proventos da interessada parcela referente a decisão judicial relativa ao PCCS, embora a manutenção dessa rubrica esteja em desacordo com a metodologia de cálculo determinada pela Lei 11.355/2006.
3.	A regra da lei mencionada estabelece que os valores correspondentes a parcela judicial deveriam ser absorvidos por aumentos previstos em planos de carreira posteriores, entretanto a ficha financeira da pensionista mantém a rubrica, a despeito dos aumentos concedidos.
4.	De acordo com a análise realizada pela Sefip, com as alterações remuneratórias implementadas até dezembro de 2011, o valor da rubrica já teria sido completamente absorvido.
5.	Em razão de o ato ter sido recebido no TCU há mais de cinco anos, a interessada foi ouvida para que se manifestasse acerca da “inclusão na base de cálculo da pensão da rubrica 82528 ‘DPNI – § 4º, art. 5º, da Lei 11.490/07’ (adiantamento pecuniário – PCCS) , no valor de R$ 1.227,95, sem a observância da correta absorção, conforme determinam os arts. 2º, §§ 2º e 4º, 7º, 7ºA e 7ºB, parágrafo único, da Lei 11.355/2006, alterada pelas Leis 11.490/2007 e 11.784/2008”. 
6.	As arguições da interessada foram avaliadas pela unidade instrutiva e rejeitadas. Desse modo, foi mantido o entendimento no sentido da irregularidade da rubrica referente à decisão judicial relativa ao PCCS, atualmente no valor de R$ 806,38.
7. 	O MPTCU anuiu ao entendimento da unidade instrutiva quanto à ilegalidade da parcela, todavia destacou a questão temporal envolvida no registro do ato. A pensão foi instituída em 1º/02/1996, e o ato, disponibilizado ao TCU em 05/06/2001. No entender da representante do Parquet, o art. 6º da Resolução TCU 206/2007, em seu § 2º, define o encaminhamento a ser dado a casos como este:
“§ 2º Os atos que estiverem dando ensejo, no momento de sua apreciação de mérito, a pagamentos irregulares, mas que não apresentem inconsistência ou irregularidade em sua versão submetida ao exame do Tribunal, serão considerados legais, para fins de registro, com determinação ao órgão ou à entidade de origem para que, no prazo de 15 (quinze) dias, adote as medidas cabíveis com vistas à regularização dos pagamentos indevidos constatados na ficha financeira do interessado.  (NR) (Resolução - TCU nº 237, de 20/10/2010, DOU de 26/10/2010) ” (sem grifos no original) 
8.	A representante do Parquet assinalou que a controvérsia acerca da legalidade da rubrica se estabeleceu com o advento da Lei 11.355/2006, ou seja, após a submissão do ato à análise do TCU, ocorrida em 2001. Assim, em discordância da proposta da unidade técnica, manifestou-se por considerar o ato de pensão legal, com adoção das demais providências necessárias para a exclusão da rubrica considerada indevida.
9.	Assim, acolho a conclusão uniforme da Sefip e do MPTCU quanto à irregularidade do pagamento da parcela ilegal, mas, pelo fato de ter sido o ato registrado e enviado ao TCU antes de ser reconhecida como irregular, divirjo da proposta de encaminhamento elaborada pela unidade técnica e concluo, de acordo com o parecer da Procuradoria, pela legalidade da concessão e pelo consequente registro do ato.
10.	Por conseguinte, é necessário determinar à unidade jurisdicionada que adote as medidas necessárias para cessar o pagamento da parcela irregular no prazo de quinze dias, conforme preceitua o art. 6º, § 2º, da Resolução TCU 206/2007. 
11.	Em relação aos valores indevidos já pagos, sua percepção de boa-fé permite a aplicação da Súmula TCU 106 e a dispensa da devolução.
	Ante o exposto, VOTO por que o Tribunal adote a minuta de acórdão que submeto à consideração deste Colegiado.
TCU, Sala das Sessões Ministro Luciano Brandão Alves de Souza, em 3 de março de 2020.
ANA ARRAES 
Relatora